臺灣雲林地方法院民事判決　　　　　　　 100年度親字第22號
原　　　告　阮友緣
被　　　告　阮家家
兼上一人之
法定代理人　李明雄
上列當事人間請求否認子女事件，本院於中華民國100 年06月07
日辯論終結，判決如下：
    主      文
確認被告阮家家（女，民國○○○ 年○○月○○日生，國民身分證統一
編號：Ｚ000000000號）非被告李明雄與原告所生之婚生女。
訴訟費用新臺幣參仟元由原告負擔。
    事實及理由
壹、兩造之主張：
一、原告主張：原告與被告李明雄於民國（下同）92年04月22日
    結婚，嗣於98年01月21日分居，復於99年10月06日經調解離
    婚，惟原告自他人受胎而於100 年03月18日產下一女即被告
    阮家家，因受妻之受胎係在婚姻關係存續中者，推定其所生
    子女為婚生子女之規定，戶籍登記被告阮家家之父為被告李
    明雄，然其實非原告與被告李明雄之婚生子女，故為此提起
    本訴等語。並聲明：如主文所示。
二、被告李明雄方面：對原告之主張沒意見，被告阮家家確實不
    是我的小孩。
貳、得心證之理由：
一、按否認子女事件，與社會公益有關，當事人處分主義應受限
    制，故民事訴訟法第596 條第1 項已規定關於同法第589 條
    之訴，準用同法第574 條第3 項規定，即關於認諾、捨棄、
    訴訟上自認及不爭執事實之效力，於否認子女事件不適用之
    。準此，被告就本件訴訟為認諾、訴訟上自認或不爭執事實
    ，本院僅得以此作為自由心證判斷事實真偽之資料，並不得
    依此遽為認定，合先敘明。
二、原告主張之上開事實，業據其提出戶籍謄本、離婚登記申請
    書、臺灣桃園地方法院調解程序筆錄等件為證，且為被告所
    不爭執，並經兩造於100 年05月13日前往財團法人佛教慈濟
    綜合醫院大林分院採驗檢體送驗，且於同年月19日出具親子
    鑑定報告書，而據該鑑定報告書所載結論：「阮家家的DNA
    型D8S1179 14、D21S11 29 和32.2、D18S51 12 和15、D3S1
    358 16、vWA 14和18、FGA 23和24、D5S818 8和10、D13S31
    7 8 和10、D7S820 11 和12、D16S539 10和12、TH01 7、TP
    OX 8、CSF1PO 12 和13等基因型；因此親生父親必須具有DN
    A 型D8S1179 14、D21S11 29 或32.2、D18S51 12 或15、D3
    S1358 16、vWA 14或18、FGA 23或24、D5S818 8或10、D13S
    317 8或10 、D7S820 11 或12、D16S539 10或12、TH01 7、
    TPOX 8、CSF1PO 12 或13等基因型，由於李明雄不具DNA 型
    D8 S1179 14 、D18S51 12 或15、FGA 24、D5S818 8或10、
    D13S 317 8或10、D7S820 11 、D16S539 10或12、CSF1PO
    13等基因半型之可能。因此“可以排除李明雄是阮家家的親
    生父親”這一個假設。（8 重排除）」等語明確，有該報告
    書暨原告、被告李明雄中華民國國民身分證正反面影本、戶
    籍謄本影本、兩造身分照片等件在卷可稽。依上開證據資料
    ，足見被告阮家家與被告李明雄間，並不具有真實血緣關係
    ，被告阮家家顯非被告李明雄之婚生子女乙節可認屬實，自
    堪信原告之主張為真正。
三、次按，從子女出生日回溯第181 日起至第302 日止，為受胎
    期間，民法第1062條第1 項定有明文。再按民法第1063條第
    1 項、第2 項、第3 項前段之規定，妻之受胎，係在婚姻關
    係存續中者，推定其所生子女為婚生子女；前項推定，夫妻
    之一方或子女能證明子女非為婚生子女者，得提起否認之訴
    ；前項否認之訴，夫妻之一方自知悉該子女非為婚生子女，
    或子女自知悉其非為婚生子女之時起2 年內為之。經查，原
    告於100 年03月18日產下被告阮家家之時，經回溯其受胎期
    間係在被告李明雄與原告之婚姻關係存續期間，依法雖應推
    定被告阮家家為原告與被告李明雄所生之婚生女，然原告受
    胎懷有被告阮家家之時既未與被告李明雄同居，是被告李明
    雄與被告阮家家間不可能有血緣關係，準此，原告於被告阮
    家家出生之日起2 年內提起本件訴訟，並未逾上揭法條所定
    2 年除斥期間之規定，於程序上並無不合，附此敘明。
四、經查，本件被告阮家家出生時，雖依法應推定為被告李明雄
    與原告所生之婚生子女，然揆諸上開說明，被告阮家家實非
    原告自被告李明雄受胎所生。從而，原告於上開法定期間，
    提起本件否認之訴，以確認被告阮家家非被告李明雄之婚生
    子女，洵屬有據，應予准許。
五、又本件原告於其與被告李明雄婚姻關係存續中與第三人發生
    性行為並生下被告阮家家，被告阮家家並非被告李明雄之婚
    生女，已如上述，且原告非為伸張或防衛權利所必要而提起
    本件訴訟，故本件訴訟費用乃酌定如主文第2 項所示。
、據上論結，本件原告之訴為有理由，依民事訴訟法第78條、
    第85條第1 項前段，判決如主文。
中    華    民    國   100   年    6     月     14    日
                       家事法庭法  官  潘雅惠
以上正本係照原本作成。
如對本判決上訴，須於判決送達後20日內向本院提出上訴狀（須
附繕本）並需繳納上訴費用新臺幣4,500 元。
中    華    民    國   100    年    6     月    14    日
                                書記官  陳美華